# 请教陈版主关于债务重组的问题

提问人：alienchau 时间：2017-05-16 17:08:04
@chenyiwei陈版主， 对于金融企业，包括银行以及非银金融机构，发生债务重组时，是执行《企业会计准则第 12 号——债务重组》，还是执行 2005 年财政部印发的《银行抵债资产管理办法》？这两个办法的处理意见不同，企业会计准则是在债务重组时确定损益，财政部印发的管理办法是在处置抵债资产时确认损益。

回答人：chenyiwei
《银行抵债资产管理办法》并非会计规定，且发布于 2006 年新会计准则和新财务规则发布之前。 银行的资产抵债式的债务重组，实际上是金融资产的终止确认，应按照《企业会计准则第 23 号——金融资产转移》的规定处理，即对接收的抵债资产按公允价值入账，与所结算的债权账面价值之间的差额调整损益。也就是损益应确认在取得抵债资产时。当然后续抵债资产处置变现时，其变现价值与入账价值之间仍可能存在差额，这部分差额就构成处置损益。